【裁判字號】    98,易,244
【裁判日期】    981203
【裁判案由】    賭博等
【裁判全文】
臺灣臺東地方法院刑事判決               98年度易字第244號
公  訴  人  臺灣臺東地方法院檢察署檢察官
被      告  己○○
上列被告因賭博等案件，經檢察官聲請簡易判決處刑（98年度偵
字第428號），本院認不宜以簡易判決處刑，改依通常程序判決
如下：
    主  文
己○○無罪。
    理  由
一、聲請簡易判決處刑意旨略以：被告己○○明知未依電子遊戲
    場業管理條例規定辦理營利事業登記證，不得經營電子遊戲
    場業，竟基於經營電子遊戲場業及賭博之犯意，自民國97年
    6月初某日起，擅自將丁○○委託回收處理之「太極」吃角
    子老虎賭博性電子遊戲機擺設在其經營之臺東縣臺東市○○
    路382號「溫檳榔攤」之公眾得出入場所，插電營業而經營
    電子遊戲場業，並以「1比1」即新臺幣（下同）1元1分之方
    式，每次投幣至少10元押注，如押中者，依押中倍數累加分
    數，如未押中者，則扣減所押分數，再以最終所得分數退幣
    兌換現金，以此方式供不特定之賭客與該賭博性電子遊戲機
    賭博財物牟利。嗣於同年6月13日下午5時50分許，經其同意
    搜索後為警在上址檳榔攤查獲，並當場扣得該賭博性電子遊
    戲機1台（內含電子IC板1片）及機具內賭資10元硬幣共計1,
    980元，因認被告係違反電子遊戲場業管理條例第15條之規
    定，應依同條例第22條處罰及犯刑法第266條第1項前段賭博
    等罪嫌。
二、證據能力方面：按被告以外之人於審判外之言詞或書面陳述
    ，除法律有規定者外，不得作為證據；又被告以外之人於審
    判外之陳述，雖不符合同法第159條之1至第159條之4之規定
    ，但經當事人於審判程序同意作為證據，法院審酌該言詞陳
    述或書面陳述作成時之情況，認為適當者，亦得為證據。當
    事人、代理人或辯護人於法院調查證據時，知有第159條第1
    項不得為證據之情形，而未於言詞辯論終結前聲明異議者，
    視為有前項之同意，刑事訴訟法第159條第1項及第159條之5
    分別定有明文。查本判決下列所引用之各該被告以外之人於
    審判外之言詞或書面陳述，均屬傳聞證據，惟均經當事人於
    本院準備程序表示同意作為證據而不予爭執，且迄至言詞辯
    論終結前亦未再聲明異議，本院審酌此等證據資料製作時之
    情況，尚無違法不當及證明力明顯過低之瑕疵，亦認為以之
    作為證據應屬適當，故揆諸前開規定，爰依刑事訴訟法第
    159條之5規定，認前揭證據資料均有證據能力。
三、按犯罪事實應依證據認定之，無證據不得認定其犯罪事實；
    不能證明被告犯罪者，應諭知無罪之判決，刑事訴訟法第15
    4條第2項、第301條第1項分別定有明文。又事實之認定，應
    憑證據，如未能發現相當證據，或證據不足以證明，自不能
    以推測或擬制之方法，為裁判基礎；且認定犯罪事實所憑之
    證據，雖不以直接證據為限，間接證據亦包括在內，然而無
    論直接證據或間接證據，其為訴訟上之證明，須於通常一般
    之人均不致有所懷疑，而得確信其為真實之程度者，始得據
    為有罪之認定，倘其證明尚未達到此一程度，而有合理之懷
    疑存在而無從使事實審法院得有罪之確信時，即應由法院為
    諭知被告無罪之判決，有最高法院40年台上字第86號判例、
    76年台上字第4986號判例可資參照。
四、公訴人認被告己○○涉有上揭違反電子遊戲場業管理條例及
    賭博等罪嫌，無非係以被告於警詢及偵查中之供述、證人丁○○於警詢及偵查中之證詞、證人郭姿伶及甲○○於偵查中
    之證詞、臺東縣警察局臺東分局搜索扣押筆錄1份、刑案現
    場測繪圖、現場照片10張、臺灣臺東地方法院檢察署檢察官
    履勘筆錄2份、履場照片20張、員警職務報告、「太極」賭
    博性電子遊戲機1台(內含電子IC板1片)及10元硬幣合計1,98
    0 元，為其主要論據。
五、訊據被告己○○堅決否認有何違反電子遊戲場業管理條例及
    賭博之犯行，辯稱:在伊檳榔攤內被查扣之電子遊戲機，係
    友人丁○○委託伊回收處理，搬運當晚，因為有7、8台報廢
    的機台，伊岳父戊○○的發財車載不完，所以才會留下被查
    扣的機台在伊的檳榔攤，該機台並未插電經營等語。經查:
(一)本件為警查獲之「太極」吃角子老虎賭博性電子遊戲機台，
    係97年6月間某日，證人丁○○委託被告回收處理，被告與
    其岳父戊○○至證人甲○○之遠東釣蝦場內搬運後，將上開
    機台放置在臺東縣臺東市○○路382號「溫檳榔攤」，嗣於
    同年6月13日下午5時50分許，經被告同意搜索後為警在上址
    檳榔攤查獲，並當場扣得該賭博性電子遊戲機1台（內含電
    子IC板1片）及機具內10元硬幣共計1,980元等情，業據被告
    供述在卷，核與證人丁○○於警詢、偵查、本院審理中、證
    人甲○○於偵查及本院審理中、證人郭姿伶於偵查中及證人
    戊○○於本院審理中之證詞互核大致相符，並有臺東縣警察
    局臺東分局搜索扣押筆錄1份、刑案現場測繪圖、現場照片
    10張附卷可按。
(二)證人即本案之承辦警員丙○○於本院審理中具結證稱:被告
    經營之「溫檳榔攤」位於臺東縣臺東市○○路上，伊經過該
    店門口看見店內有本案查獲之機台，就到現場取締，取締當
    日該機台並未插電，機台前沒有擺放椅子，且伊未且睹有任
    何賭客在該機台前把玩等語(見本院卷第32至34頁)。
(三)本件扣案之機台內雖查獲有10元硬幣共計1,980元，惟被告
    辯稱:伊不知道該機台內有硬幣，伊與岳父搬運機台時，也
    沒有聽到聲音等語。又證人戊○○於本院審理中具結證稱:
    伊搬運機台前，並未將機台打開檢查有無零錢等語(見本院
    卷第30、31頁)。再證人丁○○於本院審理中具結證稱:將機
    台交給被告處理前，並未打開機台查看裡面有無零錢等語(
    見本院卷第31、32頁)。又證人甲○○於本院審理中具結證
    稱:己○○將機台搬走時，機台有上鎖，沒有人將機台打開
    查看有無零錢在內，伊距離己○○約二、三十公尺，沒有聽
    到機台內有聲音等語(見本院卷第34、35頁)。綜上證詞，本
    件扣案之機台在搬離遠東釣蝦場前，無人開啟鎖頭檢查內部
    是否尚有零錢，故扣案機台內之零錢可能在搬離遠東釣蝦場
    前即已存在。再參以本院當庭勘驗扣案之機台，硬幣從投幣
    口投入後，會先掉入紅色馬達中，證人丁○○於審理中證稱
    :如果賭客有中，錢會掉到退幣口綠色盒子內，待馬達內的
    硬幣達6千元，錢才會掉到紅色的盒子內。錢在馬達內還沒
    有滿，如果需要收錢時，就運轉馬達，使錢幣掉入紅色盒子
    內。如果馬達內的錢沒有達6千元，錢幣不太可能會掉到紅
    色盒子內等語。又證人丙○○於審理中證稱：取締當日，在
    開啟放置錢幣的木箱後，先將綠色盒子從紅色馬達旁的櫃子
    內抽出，放置在紅色的盒子內，綠色的盒子抽出後，在上層
    的櫃子內尚有散落一些硬幣，如警卷第29頁編號8照片所示
    ，另外有一些硬幣散落在該張照片所示紅色馬達旁約三、四
    十元等語(見本院卷第35頁，第43至45頁照片及警卷第29頁
    照片)。警員丙○○於取締當日在開啟扣案機台下方放置錢
    幣的木箱後，依警卷第29頁編號7照片所示，退幣的綠色盒
    子內尚有錢幣，如被告有插電經營扣案之機台與他人對賭，
    何以退幣口內之錢幣未被賭客取走，再警員丙○○將綠色退
    幣口盒自上層櫃子抽出後，依警卷第29頁編號8照片所示，
    上層櫃子內尚有一些硬幣，且紅色馬達旁亦有一些硬幣，在
    上開位置之硬幣顯係被告從遠東釣蝦場搬運至溫檳榔攤之過
    程中所散落，是本件扣案機台內雖有硬幣1,980元，但無法
    證明係被告在上開檳榔攤內經營電子遊戲機台與賭客對賭所
    得。
(四)本件檢察官於偵查中雖至臺東縣臺東市○○路382號「溫檳
    榔攤」履勘現場及扣案之機台，履勘情形為放置扣案機台之
    位置附近有3個插座，且扣案之機台運作功能正常等情，有
    臺灣臺東地方法院檢察署檢察官現場履勘筆錄2份及履勘照
    片20張在卷足憑，惟上開事實，僅得證明被告得在上開地點
    以扣案之機台經營電子遊戲場業與他人對賭，無法證明被告
    曾經在上開地點以扣案之機台經營電子遊戲場業與他人對賭
    。
(五)綜前所述，本件員警於97年6月13日下午5時50分許至臺東縣
    臺東市○○路382號「溫檳榔攤」搜索時，扣案之機台並未
    插電營業，機台前沒有擺放椅子，且未查獲任何賭客，扣案
    之機台內雖有硬幣1,980元，亦無法證明係被告在上開「溫
    檳榔攤」內經營電子遊戲機台與賭客對賭所得，公訴人所引
    上開證據不足以證明被告有以扣案之機台經營電子遊戲場業
    與他人對賭。此外，復查無其他積極證據足資證明被告有公
    訴人所指之犯行，揆諸上揭說明，既不能證明被告犯有違反
    電子遊戲場業管理條例及犯賭博罪，自應為無罪之諭知。
據上論斷，應依刑事訴訟法第452條、第301條第1項，判決如主
文。
本件經檢察官乙○○到庭執行職務。
中    華    民    國    98    年    12    月    3    日
                  刑事第四庭 法  官 馬培基
以上正本證明與原本無異。
如不服本判決應於收受送達後10日內向本院提出上訴書狀，並應
敘述具體理由；其未敘述上訴理由者，應於上訴期間屆滿後20日
內向本院補提理由書（均須按他造當事人之人數附繕本）。「切
勿逕送上級法院」。
                                書記官  尹玉琪
中    華    民    國    98    年    12    月     3    日


司法院資訊處製作；財團法人民間司法改革基金會備份。
